【裁判字號】    90,上易,581
【裁判日期】    900523
【裁判案由】    傷害
【裁判全文】
臺灣高等法院臺南分院刑事判決                九十年度上易字第五八一號    Ｇ
      上  訴  人  臺灣嘉義地方法院檢察署檢察官
      被      告  甲  ○  ○
右上訴人因被告傷害案件，不服臺灣嘉義地方法院八十九年度易字第一一七０號中華
民國九十年二月二十六日第一審判決（起訴案號：臺灣嘉義地方法院檢察署八十九年
度偵字第五八七九號），提起上訴，本院判決如左：
      主      文
上訴駁回。
      理      由
一、公訴意旨略以：被告甲○○於八十九年九月十九日十四時十五分許，在嘉義縣大
    林鎮排路里與湖北里產業道路早知橋橋頭處，因不滿乙○○與所負責之采利環工
    股份有限公司（以下簡稱采利公司），欲在嘉義縣大林鎮湖北里興建焚化爐，乃
    基於傷害人身體之故意，持木棍及以腳砸毀由徐承澤所駕駛搭載乙○○之車號Ｂ
    ８─九一五六號自用小客車，致乙○○受有左側上臂、前臂與右側前臂多處刺傷
    ，徐承澤受有右側前臂刺傷，因認被告甲○○涉有刑法第二百七十七條第一項之
    傷害罪嫌云云。
二、按犯罪事實應依證據認定之，無證據不得推定其犯罪事實。又不能證明被告犯罪
    者，應諭知無罪之判決，刑事訴訟法第一百五十四條、第三百零一條第一項分別
    定有明文。再事實之認定，應憑證據，如未能發現相當證據，或證據不足以證明
    ，自不能以推測或擬制之方法，為裁判基礎（最高法院四十年臺上字第八六號判
    例參照）。而告訴人之告訴，本以使被告受刑事訴追為目的，故其陳述是否與事
    實相符，自應調查其他證據，以資審認，苟其所為攻擊之詞，尚有瑕疵，則在此
    瑕疵未予究明以前，即不能遽採為斷罪之基礎（最高法院六十九年臺上字第一五
    三一號判決參照）。
三、本件公訴人認被告涉犯刑法第二百七十七條第一項之傷害罪嫌，無非係以：（一
    ）前開犯罪事實，業據告訴人乙○○、徐承澤指訴綦詳。（二）復有現場照片附
    於偵查卷可稽等為論罪之依據。然訊據被告則堅詞否認有何傷害之犯行，辯稱當
    日要去噴農藥，經過現場看到很多人，過去看，當時是站在帳棚內，並未站在車
    旁，並未持物砸擊告訴人之車輛及車內之人等語。
四、經查本件起因采利公司申請在嘉義縣大林鎮湖北里興建焚化爐，引起當地居民之
    不滿，並成立自救會，搭建帳棚進行抗爭，八十九年九月十九日下午二時十五分
    許，當地居民即因此事進行抗爭，並阻礙人車通行，且不准采利公司施工，適告
    訴人徐承澤駕駛車號Ｂ８─九一五六號自用小客車搭載告訴人乙○○到場，遭當
    地之人阻止，並為人砸擊上開自用小客車，致該輛自用小客車之前、後擋風玻璃
    並為人所砸，前擋風玻璃因受外力重擊而呈放射線狀之裂痕，而後擋風玻璃則已
    破碎，且車身有多處凹陷，有該輛自用小客車受損之照片附於偵查卷可稽。而告
    訴人徐承澤、乙○○因在車內，而為該車輛破碎之玻璃所傷等情，固據告訴人徐
    承澤、乙○○於警局、檢察官偵訊及原審審理時指訴在卷。然告訴人徐承澤、乙
    ○○二人一致供稱當時係在車內，而車窗亦關閉又有照片可按，所受之傷害均為
    「刺傷」，又有其等提出之驗傷診斷書在卷可稽，顯見告訴人所受之傷害係為破
    碎之玻璃所傷甚明，而被告並未有出手毆打告訴人車輛，僅站在車旁邊觀看迄為
    其堅詞陳明；依卷附之被告在場照片二張（見偵查卷第卅頁左上二張未戴帽者）
    ，確係夥同另一婦女凝神併站，臉部雖為嚴肅，但並無憤怒之情，亦未見其手上
    有持物，與其他照片之在場人態度橫劣之表情有異，則被告弁稱僅在旁邊觀看，
    自屬可信。復按共同正犯，須有犯意之聯絡及行為之分擔。查被告當日雖站在該
    車輛之右側（即該車輛前乘客座之旁邊），依據原審當庭勘驗案發之錄影帶結果
    亦未發現被告有參與砸擊車輛之鏡頭（見一審卷卅二頁）。則被告當日縱係因采
    利公司興建焚化爐之事進行抗爭而在場，然查無其他證據以證明與其餘進行抗爭
    之民眾事前曾謀議以毀損告訴人所駕之車輛而傷害告訴人之事實；民眾對該輛自
    用小客車施暴之突發狀況時，洵難遽認被告與該施暴之人有何犯意之聯絡。原審
    因而認無積極證據足證被告有何傷害之犯行，故不能證明被告犯罪，為無罪判決
    之諭知，則無違誤。檢察官上訴意旨以本案眾多在場民眾，告訴人能指係被告所
    為，應可採信；告訴人之傷非玻璃所刺，應係被告持物由車外向內砸擊所刺傷等
    語，指摘原判決失察而不當，核屬推測之詞，依上說明，難認有理由，應予駁回
    。
據上論結，應依刑事訴訟法第三百六十八條，判決如主文。
本案經檢察官邱克斌到庭執行職務
中    華    民    國      九十      年      五      月      二十三      日
                                  臺灣高等法院臺南分院刑事第一庭
                                      審判長法官  鄭    文    肅
                                            法官  黃    三    哲
                                            法官  黃    聰    明
右正本證明與原本無異。
不得上訴。
                                      法院書記官  周    美    莉
中    華    民    國      九十      年      五      月     二十五       日


司法院資訊處製作；財團法人民間司法改革基金會備份。
